【裁判字號】    99,上易,616
【裁判日期】    991011
【裁判案由】    竊盜
【裁判全文】
臺灣高等法院臺南分院刑事判決         99年度上易字第616號
上  訴  人
即  被  告  甲○○
上列上訴人因竊盜案件，不服臺灣臺南地方法院99年度易字第94
9號，中華民國99年7月30日第一審判決（起訴案號：臺灣臺南地
方法院檢察署99年度偵字第3331號），提起上訴，本院判決如下
：
    主  文
上訴駁回。
    理  由
一、按刑事訴訟法第361條、第367條規定，不服地方法院之第一
    審判決而提起上訴者，應提出上訴書狀，並敘述具體理由，
    為上訴必備之程式；其所提出之書狀未敘述上訴理由，或僅
    曾以言詞陳述上訴理由者，均應於上訴期間屆滿後20日內補
    提理由書於第一審法院。第一審法院經形式審查，認逾期未
    補提上訴理由者，應定期間先命補正；逾期未補正者，為上
    訴不合法律上之程式，應以裁定駁回。倘已提出上訴理由，
    但所提非屬具體理由者，則由第二審法院以上訴不合法律上
    之程式，判決駁回。而所謂具體理由，必係依據卷內既有訴
    訟資料或提出新事證，指摘或表明第一審判決有何採證認事
    、用法或量刑等足以影響判決本旨之不當或違法，而構成應
    予撤銷之具體事由，始克當之（例如：依憑證據法則具體指
    出所採證據何以不具證據能力，或依憑卷證資料，明確指出
    所為證據證明力之判斷如何違背經驗、論理法則）；倘僅泛
    言原判決認定事實錯誤、違背法令、量刑失之過重或輕縱，
    而未依上揭意旨指出具體事由，或形式上雖已指出具體事由
    ，然該事由縱使屬實，亦不足以認為原判決有何不當或違法
    者（例如：對不具有調查必要性之證據，法院未依聲請調查
    亦未說明理由，或援用證據不當，但除去該證據仍應為同一
    事實之認定），皆難謂係具體理由，而應認其上訴為不合法
    律上之程式（最高法院97年度台上字第892號判決、97年度
    台上字第3367號判決意旨及法院辦理刑事訴訟案件應行注意
    事項第162點參照），俾與第二審上訴制度在請求第二審法
    院撤銷、變更第一審不當或違法之判決，以實現個案救濟之
    立法目的相契合，並節制濫行上訴。
二、上訴理由略以：被告係連續犯罪，已受良心譴責，顯見被告
    良知尚未泯滅，又被告犯案後未告發前即自動向檢警單位供
    承自己犯行，符合自首要件，犯案當時被告家中尚有幼子且
    無工作，係為三餐得以溫飽才犯案，請求輕判云云。
三、原判決略以：「被告前因違反毒品危害防制條例件，經本院
    以94年度訴字第867號判決判處有期徒刑8月確定，於民國96
    年4月13日執行完畢，猶不知悔改。復與郭智仁共同意圖為
    自己不法所有之犯意聯絡，分別於起訴書附表所示之時間、
    地點，由郭智仁持客觀上足對人之生命、身體、安全構成威
    脅，具有危險性之破壞剪或固定剪、一字起子破壞門、窗而
    侵入其內，共同竊得如起訴書附表所示之物品。另與郭智仁
    基於共同意圖為自己不法之所有之犯意聯絡，於98年6月23
    日上午7時前之某時，持自備之客觀上足以對人之生命、身
    體、安全構成威脅，具有危險性之螺絲起子1支破壞乙○○
    所經營位於高雄縣湖內鄉○○村○○路○段306號前之『野丫
    頭檳榔攤』之門鎖後，竊取該檳榔攤內之香菸17條、啤酒3
    箱、現金新台幣210元等物，得手後，隨即逃離現場。並於
    有偵查權限之機關及公務員發覺其犯嫌前，即主動向員警供
    承犯罪，並自願接受裁判。被告坦承加重竊盜犯行不諱，並
    有共同被告郭智仁之自白、告訴人丁○○、己○○、子○○
    、壬○○、庚○○、辛○○、戊○○、丙○○○、林薇如、
    乙○○、癸○○之指訴及現場照片9張附卷可稽。核被告所
    為，係犯刑法第321條第1項第2、3款之加重竊盜罪，其與同
    案被告有犯意聯絡及行為之分擔，為共同正犯。又被告於受
    徒刑之執行完畢後，5年以內故意再犯有期徒刑以上之罪，
    為累犯，依刑法第47條第1項規定，加重其刑，另被告於犯
    罪未被發覺前即自首而接受裁判，依刑法第62條規定，減輕
    其刑，且依法先加後減。爰審酌被告犯罪之動機、目的、手
    段及被害人所受之損失、各項財產價值及犯後態度良好等一
    切情狀，其所犯共11次之加重竊盜罪，均各處有期徒刑8月
    ，應執行刑有期徒刑2年4月。扣案之一字型螺絲起子、破壞
    剪、固定剪各1支均沒收。」等語，本院經核原審已詳敘認
    定事實所憑證據、認定理由及量刑依據。從形式上觀察原判
    決並無認定事實錯誤、量刑瑕疵或違背法令之情形。
四、被告雖以：伊因家中尚有幼子且無工作，係為三餐得以溫飽
    才犯案云云。惟查，被告行為時年為30歲，年輕力富，若有
    心工作，何憂三餐無著？況被告於偵查中已供稱：「我與郭
    智仁是普通關係，我們都有染上毒癮，偷東西去賣錢」等語
    （見偵查卷第28頁），核與同案被告郭智仁所供述情形相同
    （見偵查卷第12頁），是其應係為購毒解癮而犯本件加重竊
    盜罪無誤，被告上開所辯，顯不可採。
五、按量刑之輕重，係屬事實審法院得依職權自由裁量之事項，
    苟以被告之責任為基礎，並已斟酌刑法第57條各款所列情狀
    而為刑之量定，復未逾越法定刑度，不容任意指為違法（最
    高法院96年度台上字第7018號判決意旨參照）。本件原判決
    已詳載其量刑之依據，並在適法範圍內，先依刑法第47條累
    犯規定，加重其刑，再依刑法第62條自首規定，減輕其刑，
    並審酌刑法第57條各款所列情狀，在法定刑範圍內量處上開
    之刑度及定執行刑，而此與加重竊盜罪本刑為6月以上5年以
    下有期徒刑之法定本刑相較，核在中度刑之下，並無過重而
    違公平正義或比例原則，是被告所引上開理由，顯不足動搖
    原判決，自非具體理由。
六、綜上，本件原判決已就量刑刑度，詳為審酌並敘明理由，核
    無量刑刑度違法或不當之情事，被告徒以量刑過重，提起上
    訴，該上訴理由，尚不足以影響原判決量刑刑度之本旨，揆
    諸上開說明，本件上訴顯無具體理由而不合法律上之程式，
    應予駁回，並不經言詞辯論為之。
七、據上論斷，應依刑事訴訟法第367條前段、第372條，判決如
    主文。
中    華    民    國    99    年    10    月    11    日
                  刑事第五庭    審判長法  官  楊明章
                                      法  官  蔡美美
                                      法  官  黃國永
以上正本證明與原本無異。
不得上訴。
                                      書記官  陳淑貞
中    華    民    國    99    年    10    月    11    日

司法院資訊處製作；財團法人民間司法改革基金會備份。
